# 请教陈版主，关于调价的收入确认

提问人：zkwonder 时间：2023-09-14 17:11:31
企业将产品销售给经销商之后，在五日内根据经销商尚未销售产品的情况以及市场价格波动，对部分销售的单价进行调整，会调增或者调减。针对此类业务是应该推迟到调价单出来之后确认收入，还是应该在经销商签收风险转移时确认收入并对可能调价部分作为可变对价处理？

回答人：chenyiwei
这种情况，经销商不承担商品的滞销积压风险和价格波动的风险和收益，应考虑经销商是否为代理人，相应的商品销售收入是否应到经销商将商品销售给最终客户后才能确认。